臺灣屏東地方法院民事裁定
111年度消債清字第26號
聲  請  人  
即 債務 人  許慧貞  


代  理  人  陳雅琴律師
上列當事人聲請消費者債務清理事件，本院裁定如下：
    主  文
債務人甲○○於民國110年10月8日所提更生方案應不予認可。
債務人甲○○自111年9月12日中午12時起開始清算程序。
命司法事務官進行本件清算程序。
    理  由
一、按更生方案無履行可能者，除有該條例第12條規定之情形外
    ，法院應不認可更生方案；法院裁定不認可更生方案時，應
    同時裁定開始清算程序。法院開始清算程序之裁定，應載明
    其年、月、日、時，並即時發生效力。消費者債務清理條例
    （下稱消債條例）第63條第1項第8款及第65條第1項、第83
    條第1項分別定有明文。另法院裁定開始清算程序後，得命
    司法事務官進行清算程序，復為消債條例第16條第1項前段
    所明定。
二、經查：
  ㈠聲請人前聲請更生，經本院以109年度消債更字第103號裁定
    開始更生程序在案。嗣聲請人於更生程序進行中之110年3月
    24日，提出分6年、72期、每期清償新臺幣（下同）2,500元
    、清償總額180,000元之第一次更生方案，惟未獲債權人會
    議可決；聲請人復於110年10月8日提出提出分6年、72期、
    第1至48期每期清償2,500元、第49至72期每期清償4,000元
    、清償總額216,000元之更生方案，亦未獲債權人會議可決
    ，本院司法事務官復依消債條例第63條第3項準用第61條第2
    項規定諭知聲請人及債權人擬轉換清算程序之法律效果，並
    命聲請人及債權人表示意見等情，經核閱110年度司執消債
    更字第10號更生事件全卷自明。
  ㈡關於聲請人現在收入，聲請人現擔任屏東滿州鄉公所幸福巴
    士駕駛員，每月所得為30,000元，雖未提出任何薪資證明供
    本院審酌，惟聲請人現投保於屏東縣滿州鄉公所，復經本院
    調取其之勞保局電子閘門網路資料查詢表核閱無訛，堪信屬
    實。至於支出部分，聲請人主張每月必要支出14,000元，雖
    未提出任何單據供參，惟低於依消債條例第64條之2第1項規
    定，以111年衛生福利部公告每人每月最低生活費之1.2倍即
    17,076元計算之數額，洵堪採信。又聲請人育有未成年子女
    2名，現年分別為19、16歲，該19歲之女107年有所得2,000
    元，108年無所得，109年有所得18,000元；另名16歲之女，
    107年有所得12,000元，108至109年均無所得，其等名下均
    無不動產，現均在學中，有戶籍謄本、學費繳費收據、全國
    財產稅總歸戶財產查詢清單、財政部南區國稅局107年度綜
    合所得稅各類所得資料清單及稅務電子閘門網路資料查詢表
    可佐，堪認均有受聲請人扶養之必要。而上開扶養義務應由
    聲請人及其前配偶共同負擔。是依消債條例第64條之2第2項
    規定，以上開每人每月最低生活費1.2倍計算，聲請人應負
    擔之扶養費為17,076元（計算式：17,076×2÷2＝17,076），
    聲請人主張低於上開金額之扶養費15,946元，應屬確實。另
    聲請人之父，現年76歲，107年有所得13,963元、108年無所
    得、109年有所得8,416元，名下有17筆不動產，有戶籍謄本
    、107至108年度綜合所得稅各類所得資料清單、全國財產稅
    總歸戶財產查詢清單及稅務電子閘門網路資料查詢表可佐，
    本院審酌上情，認聲請人之父名下雖有不動產，惟未經變價
    前無法用以支出相關生活費用，自堪認其有受聲請人扶養之
    必要。而據聲請人提出之親屬系統表及戶籍謄本，上開扶養
    義務應由聲請人獨自負擔，又其父每月領有老農津貼7,550
    元，有領取補助款存摺影本、勞動部勞工保險局111年2月17
    日保農福字第11113004760號函可稽，此部分應予扣除，是
    以上開最低生活費1.2倍計算，聲請人應負擔之扶養費為9,5
    26元（計算式：17,076－7,550＝9,526），聲請人主張低於上
    開金額之扶養費5,000元，亦足採信。則聲請人收入30,000
    元扣除支出及扶養費用共34,946元（計算式：14,000＋15,94
    6＋5,000＝34,946）後，已無剩餘，顯無法履行更生方案第1
    至48期每期清償2,500元、第49至72期每期清償4,000元。則
    聲請人所提更生方案既無履行可能，且本件查無消債條例第
    12條規定之情形，則本院自得依消債條例第63條第3項準用
    第61條第2項規定，於向債權人、債務人曉諭更生程序轉換
    為清算程序之法律效果，使其等有陳述意見之機會後，依消
    債條例第63條第1項規定，裁定不認可聲請人所提之更生方
    案。
  ㈢綜上，聲請人有上揭事由而應依消債條例第63條第1項規定裁
    定不認可更生方案，爰依首揭條例第65條第1項規定，裁定
    不認可聲請人所提之前述更生方案，並同時裁定開始清算程
    序，且命司法事務官進行本件清算程序。
三、依首開規定，裁定如主文。
中　　華　　民　　國　　111 　年　　9 　　月　　12　　日
                  民事庭  法　官　曾吉雄
上為正本係照原本作成
如不服本裁定，應於裁定送達後10日內，以書狀向本院提出抗告
，並繳納抗告費新臺幣1千元
中　　華　　民　　國　　111 　年　　9　　月　　 12  　日
  　                      書記官　鄭美雀